臺灣苗栗地方法院刑事判決　　　　　　　　　　　　　九十三年度易字第二九九號
　　公　訴　人　臺灣苗栗地方法院檢察署檢察官
　　被　　　告　甲○○　二十五.
右列被告因毒品危害防制條例案件，經檢察官提起公訴（九十三年度毒偵字第四八一
號），本院合議庭裁定改依簡式審判程序，本院判決如左：
    主　文
甲○○連續施用第二級毒品，累犯，處有期徒刑柒月。
    事  實
一、甲○○曾於民國（下同）九十年四月間，因一犯施用毒品案件，經本院裁定送觀
    察、勒戒後，認無繼續施用毒品傾向，由台灣苗栗地方法院檢察署檢察官於九十
    年五月十五日以九十年度毒偵字第六二四號為不起訴處分。復於九十年十二月間
    ，因二犯施用毒品案件，經本院裁定送觀察、勒戒後，因認有繼續施用毒品傾向
    ，除由本院裁定改送台灣台中戒治所施以強制戒治，於九十一年五月三十一日停
    止戒治出所，所餘戒治期間付保護管束，於九十一年十二月二十七日強制戒治期
    滿未撤銷執行完畢；至刑事部分，則於九十一年一月三十一日，由本院以九十一
    年度苗簡字第一０二號判處有期徒刑四月，於九十一年三月八日判決確定，並於
    九十二年一月二日易科罰金執行完畢。
二、甲○○猶不知悔改，自上開強制戒治期滿執行完畢後五年內，復基於施用第二級
    毒品安非他命之概括犯意，自九十三年一月間某日起，至九十三年十月二十九日
    上午七、八時許止，連續在苗栗縣頭份鎮後庄里某不詳之工地、同鎮尖山里某不
    詳之山區內及同鎮○○路金天地大樓其友人住處之車庫前面等處，以將安非他命
    置於玻璃頭內，下以火燒烤吸取其產生煙霧之方式，非法施用第二級毒品安非他
    命多次，平均一、二星期施用一次。嗣甲○○於九十三年四月八日，因另涉犯侵
    占遺失物罪，在苗栗縣警察局竹南分局竹南派出所內製作筆錄時，經警詢問其有
    無繼續施用毒品，甲○○向警方坦承仍有施用毒品之犯行，警方隨即對其採尿送
    驗，結果發現其尿液確呈有甲基安非他命陽性反應。甲○○又於本院審理中，向
    本院供稱其最後一次施用安非他命之日期，係於九十三年十月二十九日上午七、
    八時許。
三、案經苗栗縣警察局竹南分局報請台灣苗栗地方法院檢察署檢察官偵查起訴。
    理  由
一、右揭事實，業據被告甲○○於本院審理時供承不諱，而其尿液經警採集送請苗栗
    縣衛生局檢驗結果，確呈有甲基安非他命陽性反應，有苗栗縣警察局竹南分局偵
    辦違反毒品危害防制條例案件尿液鑑驗代碼對照表、苗栗縣衛生局九十三年四月
    十九日苗衛檢字第０九三０００五四三六號煙毒尿液檢驗成績書等影本各一紙在
    卷足憑。是被告甲○○自白其有連續施用第二級毒品安非他命之犯行，應堪信為
    真實。
二、甲○○又曾於九十年四月間，因一犯施用毒品案件，經本院裁定送觀察、勒戒後
    ，認無繼續施用毒品傾向，由台灣苗栗地方法院檢察署檢察官於九十年五月十五
    日以九十年度毒偵字第六二四號為不起訴處分。復於九十年十二月間，因二犯施
    用毒品案件，經本院裁定送觀察、勒戒後，因認有繼續施用毒品傾向，由本院裁
    定改送台灣台中戒治所施以強制戒治，於九十一年五月三十一日停止戒治出所，
    所餘戒治期間付保護管束，於九十一年十二月二十七日強制戒治期滿未撤銷執行
    完畢，有刑案資料查註紀錄表、台灣高等法院被告全國前案紀錄表等在卷足憑。
    事證明確，被告甲○○於強制戒治期滿執行完畢後，五年內再犯施用毒品之犯行
    ，洵堪認定。
三、核被告甲○○所為，係犯毒品危害防制條例第十條第二項之施用第二級毒品罪。
    其非法持有安非他命之低度行為，應為施用之高度行為所吸收，不另論罪。被告
    甲○○先後多次施用第二級毒品安非他命之行為，時間緊接，所犯罪名之構成要
    件相同，顯係基於概括之犯意而為，應依連續犯之規定論以一罪，並依法加重其
    刑。至被告甲○○向本院供稱其最後一次施用安非他命之日期，係於九十三年十
    月二十九日上午七、八時許，此部分之犯行，雖未經檢察官起訴，惟因與起訴部
    分，有連續犯之裁判上一罪關係，依審判不可分原則，本院自應一併予以審理，
    附此敘明。查被告甲○○曾於九十一年一月三十一日，因施用毒品案件，經本院
    以九十一年度苗簡字第一０二號判處有期徒刑四月，於九十一年三月八日判決確
    定，並於九十二年一月二日易科罰金執行完畢，有上開前科表在卷足憑，五年內
    再犯本件有期徒刑以上刑之罪，為累犯，應依刑法第四十七條之規定，遞加重其
    刑。爰審酌被告甲○○一再非法施用毒品，理應重罰，惟念其所犯僅係戕害個人
    身心健康，及犯後能坦白承認等一切情狀，本院並參酌檢察官之具體求刑，量處
    被告甲○○如主文所示之刑，以資懲儆。
據上論斷，應依刑事訴訟法第二百七十三條之一第一項、第二百九十九條第一項前段
，毒品危害防制條例第十條第二項，刑法第十一條、第五十六條、第四十七條，判決
如主文。
本案經檢察官黃智勇到庭執行職務。
中　　　華　　　民　　　國　　　九十三　　　年　　　十二　　月　　八　　日
　　　　　　　　　　　　　　　　　　　　　臺灣苗栗地方法院刑事第二庭
　　　　　　　　　　　　　　　　　　　　　　    　法　官　柳　章　峰
右正本證明與原本無異。
如不服本判決，應於判決送達後十日內向本院提出上訴狀( 應附繕本 )。
                                        　        書記官  歐  明  秀
中　　　華　　　民　　　國　　　九十三　　　年　　　十二　　月　　八　　日
毒品危害防制條例第十條
施用第一級毒品者，處六月以上五年以下有期徒刑。
施用第二級毒品者，處三年以下有期徒刑。
